【裁判字號】    97,易,971
【裁判日期】    971106
【裁判案由】    竊盜
【裁判全文】
臺灣屏東地方法院刑事判決               97年度易字第971號
公  訴  人  臺灣屏東地方法院檢察署檢察官
被      告  乙○○
                      巷9弄1.
                    （現於臺灣高雄第二監獄另案執行中）
上列被告因竊盜案件，經檢察官提起公訴（97年度偵字第6059號
）被告就被訴事實為有罪之陳述，經本院告以簡式審判程序意旨
，並聽取公訴人及被告之意見後，當庭裁定改依簡式審判程序審
理，本院判決如下：
    主  文
乙○○攜帶兇器、踰越安全設備竊盜，累犯，處有期徒刑拾月，
又無故侵入住宅，累犯，處有期徒刑月，應執行有期徒刑壹年
。
毀損部分公訴不受理。
    事  實
一、乙○○前因竊盜案件，經本院於民國96年2 月26日以94年度
    易字第410 號判處應執行有期徒刑1 年2 月確定，嗣經減刑
    為有期徒刑7 月，於96年7 月16日執行完畢。詎猶不思悔改
    ，復意圖為自己不法之所有，於97年5 月7 日16時許，持其
    所有之客觀上可傷害人之生命、身體及安全，可作為兇器之
    螺絲起子及鐵製扳手各1 支（未據扣案），至被害人甲○○
    位於屏東縣麟洛鄉○○村○○路317 之17號住處，先以上開
    工具將該處廚房後鐵門上之蝴蝶扣拆除，卸下該鐵門後，嗣
    再將廚房之鐵窗螺絲拆除，卸下鐵窗及其內玻璃窗，翻爬踰
    越該窗戶，無故侵入甲○○之住處內，乙○○以此方式進入
    後即竊取甲○○所有之液晶電視1 臺、液晶電腦螢幕1 個、
    數位相機1 臺、金項鍊1 條、金鎖片3 片、金手鐲1 對、白
    金戒指1 只等財物。乙○○於得手後，於同日將前開液晶電
    視及電腦螢幕售予某中古買賣行，得款新臺幣（下同）6 千
    元花用無存。另於同年7 月1 日、9 日，將上開金飾變賣予
    屏東縣麟洛鄉長興銀樓不知情之負責人許正勝，得款2 萬餘
    元亦花用一空。嗣經員警採集竊盜現場指紋送鑑比對，始循
    線查悉上情。
二、案經屏東縣政府警察局屏東分局報請臺灣屏東地方法院檢察
    署檢察官偵查起訴。
    理  由
甲、有罪部分：
一、本件被告所犯加重竊盜及侵入住宅罪，屬非死刑、無期徒刑
    、最輕本刑為3 年以上有期徒刑之罪，亦非屬高等法院管轄
    第一審之案件，且被告先就被訴事實為有罪之陳述，經審判
    長得告知被告簡式審判程序之旨，並聽取當事人之意見後，
    依刑事訴訟法第273 條之1 規定裁定進行簡式審判程序，不
    受刑事訴訟法第159 條第1 項、第161 條之2 、之3 、第
    163 條之1 、第164 條至第170 條等調查證據規定之限制，
    合先敘明。
二、訊據被告乙○○就上開犯罪事實均坦供不諱，經核與被害人
    甲○○於本院及證人許正勝於警詢時指證情節相符，被告指
    紋與失竊現場所採指紋相符，並有內政部警政署刑事警察局
    鑑驗書證明在卷可按，另有被告將所竊得之金飾變賣至長興
    銀樓之長興銀樓飾金買進日記簿及現場鐵門、廚房鐵窗、玻
    璃窗被拆除卸下之現場照片附卷可稽，被告自白應與事實相
    符，堪予採信。被告犯行可堪認定。
三、按刑法第321 條第1 項第2 款所謂之「門扇」係指門戶、窗
    扇等阻隔出入之設備而言。至於鐵門窗乃防盜之安全設備，
    而非單純之門扇。被告先以工具卸下被害人住處廚房後之鐵
    門進入，再將廚門之鐵窗及窗戶卸下後，以攀越廚房窗戶方
    式進入被害人住處（該處門扇及安全設備係遭卸下而未遭毀
    損，詳後述），應屬踰越安全設備竊盜；又同條項第3 款之
    攜帶兇器竊盜，此所謂兇器，其種類並無限制，凡客觀上足
    對人之生命、身體、安全構成威脅，具有危險性之兇器均屬
    之，且祇須行竊時攜帶此種具有危險性之兇器為已足，並不
    以攜帶之初有行兇之意圖為必要，螺絲起子及鐵製扳手均足
    以殺傷人生命、身體之器械，顯為具有危險性之兇器。核被
    告所為係犯刑法第321 條第1 項第2 、3 款之攜帶兇器、踰
    越安全設備竊盜罪及同法第306 條之侵入住宅罪，二罪犯意
    各別，行為互異，應分論併罰。又查被告有如事實之犯罪前
    科及執行完畢之情形，有臺灣高等法院被告前案紀錄表可按
    ，被告於前案執行完畢後5 年內故意再犯本案，為累犯，應
    依刑法第47條第1 項之規定加重其刑。爰審酌被告年輕力強
    ，甫出獄未幾，不思改過遷善，以正當工作謀生，竟起不勞
    而獲行竊之念，並以攜帶兇器闖空門方式為之，對住宅安全
    威脅性大，惡性非輕，不可輕縱，各量處如主文之刑，並定
    其應執行之刑。至於被告所使用之螺絲起子及鐵製扳手為其
    所有惟並未扣案，為免將來執行困難，爰不另為沒收之諭知
    。
乙、公訴不受理部分：
一、公訴意旨略以：被告持作為兇器之螺絲起子及鐵製扳手各1
    支，以「毀損」甲○○住處鐵門及廚房鐵窗之方式，翻爬踰
    越該址窗戶，無故侵入甲○○之住處內行竊，除犯刑法第
    321 條第1 項第2 款、第3 款之攜帶兇器、翻越安全設備竊
    盜罪、第306 條第1 項之無故侵入住宅罪外，另犯同法第
    354 條之毀棄損壞罪嫌。惟按刑法加重竊盜罪之毀壞門扇及
    安全設備之行為，乃係竊盜之加重要件行為，尚無成立毀損
    罪之餘地，公訴人另論以毀損罪，已有誤會。又查被告係以
    拆除鐵門蝴蝶扣及鐵窗螺絲之方式整片卸下之方式為之，上
    開鐵門、鐵窗、玻璃窗並未遭破壞，被害人已另雇工裝回等
    情，業據被告及被害人陳明，並有現場照片可參，被告之上
    開行為，既未發生毀壞之結果，即難以毀損罪相繩。公訴人
    以毀損罪與上開各罪為犯意各別，行為互殊之數罪起訴，而
    刑法第354 條之毀棄損壞罪，為告訴乃論之罪，同法第357
    條定有明文。告訴人甲○○於本院審理中撤回該部分之告訴
    ，有審判筆錄為憑，爰依刑事訴訟法第303 條第3 款應為不
    受理之判決。
據上論斷，應依刑事訴訟法第273 條之1 第1 項、第299 條第1
項前段、第303 條第3 款，刑法第321 條第1 項第2 、3 款、第
306 條、第47條第1 項、第51條第5 款，判決如主文。
本案經檢察官李宗榮到庭執行職務。
中    華    民    國    97    年    11    月    6    日
                  刑事第六庭          法  官  惠光霞
以上正本證明與原本無異。
如不服本判決應於收受本判決送達後十日內向本院提出上述書狀
，其未敘述上訴理由者，並得於提起上訴後十日內向本院補提理
由書狀（均須按他造當事人之人數附繕本）「切勿逕送上級法院
」
中    華    民    國    97    年    11    月    6    日
                                      書記官  陳清陽
附錄本判決論罪法條：
中華民國刑法第306條
（侵入住居罪）
無故侵入他人住宅、建築物或附連圍繞之土地或船艦者，處 1 年
以下有期
徒刑、拘役或 3 百元以下罰金。
無故隱匿其內，或受退去之要求而仍留滯者，亦同。
中華民國刑法第321條
（加重竊盜罪）
犯竊盜罪而有左列情形之一者，處六月以上、五年以下有期徒刑
：
一、於夜間侵入住宅或有人居住之建築物、船艦或隱匿其內而犯
之者。
二、毀越門扇、牆垣或其他安全設備而犯之者。
三、攜帶兇器而犯之者。
四、結夥三人以上而犯之者。
五、乘火災、水災或其他災害之際而犯之者。
六、在車站或埠頭而犯之者。
前項之未遂犯罰之。


司法院資訊處製作；財團法人民間司法改革基金會備份。
